臺灣高等法院高雄分院刑事判決　　　　　九十一年度上訴字第二一七號
　　上　訴　人
　　即　被　告　乙○○
　　選任辯護人　康進益律師
　　　　　　　　王國論
右上訴人因違反毒品危害防制條例案件，不服臺灣高雄地方法院九十年度訴字第四九
一號，中華民國九十年十二月十七日第一審判決（起訴案號：臺灣高雄地方法院檢察
署八十九年度偵字第一七０一七號、一八二五三號及二０七六八號）提起上訴，本院
判決如左：
    主  文
原判決撤銷。
乙○○連續販賣第一級毒品，處無期徒刑，褫奪公權終身。販賣第一級毒品所得新臺
幣貳萬元沒收之，如全部或一部不能沒收時，以其財產抵償之。扣案第一級毒品海洛
因肆包（合計淨重拾捌點肆公克、包裝重壹點參伍公克）及含有毒品海洛因殘渣之夾
鏈袋貳枚均沒收銷燬之。空夾鏈袋肆佰捌拾伍枚均沒收。
    事  實
一、乙○○前曾於民國八十三年間分別因違反戡亂時期肅清煙毒條例案件及因違反麻
    醉藥品管理條例案件，先經原審以八十三年訴字第一二一四號判決判處有期徒刑
    三年三月，上訴後，經本院於八十三年六月二十九日以八十三年上訴字第一六○
    九號駁回上訴確定，及經原審於八十三年十月十七日以八十三年訴字第二七五六
    號判處有期徒刑六月，如易科罰金，以三百元折算一日確定，以及經原審於八十
    四年三月二十三日以八十三年訴字第四三一三號判處有期徒刑三年一月確定，三
    案接續執行，於八十三年十月十三日起送監執行，至九十年八月八日執行期滿，
    惟於八十六年四月一日假釋出獄；假釋期間中復於八十八年間再因違反毒品危害
    防治條例案件即施用毒品罪，經原審以八十八年毒聲字第六一四九號送勒戒處所
    觀察、勒戒，因有繼續施用毒品之傾向，仍由同院以八十八年毒聲字第六六七六
    號裁定送戒治處所強制戒治，而於八十九年一月二十日經同院以八十九年毒聲字
    第五一七號裁定停止戒治，乙○○於假釋及停止戒治中，猶不知悔改，徹底戒除
    毒癮，除於仍繼續施用毒品外（另案經同院裁定撤銷停止戒治），又意圖販賣毒
    品營利並基於概括之犯意，先於八十九年六月下旬起至同年七月二十七日間，先
    後多次以不詳價格在不詳處所購入第一級毒品海洛因，最後一次於同年七月二十
    七日二十時三十分許，至高雄縣岡山鎮岡山火車站旁之大西洋遊藝場內以新台幣
    （下同）一萬元之價格向姓名、年籍不詳綽號「阿豪」之年約三十歲之男子販入
    第一級毒品海洛因後，再自八十九年六月二十日起至同年七月二十八日二十一時
    三十分許止，以其販入之第一級毒品海洛因，遇有尤淑君以乙○○所使用之電話
    號碼：0000000000號之行動電話（該行動電話之申請人為林文焜，借
    予乙○○使用）連絡，詢問有無海洛因可出售時，與之約定交易時間、地點，而
    連續自八十九年六月二十日起至七月二十八日止，每隔二至三日，在雙方所指定
    之高雄市、縣內之不特定地點，以代價一千元至二千元之價格將第一級毒品海洛
    因販賣給尤淑君（原審以八十九年毒聲字第六０八二號裁定送觀察勒戒），以謀
    取差價之利益，在該三十八天期間內，最少販賣十二次，累計得款最少一萬三千
    元。乙○○仍基於前開販售毒品海洛因之概括犯意，由乙○○主動連絡農秀分後
    ，先後於（一）八十九年七月十日，雙方約至高雄縣梓官鄉○○○路統大超商前
    、（二）同年月二十二日二十三時許，約在高雄縣梓官鄉○○○路統大超商前，
    及（三）同年月二十五日三十時許，則約在高雄縣大舍南路「阿豪」檳榔攤前，
    均以一千元之代價將毒品海洛因售予農秀分以謀取差價。並於八十九年七月十五
    日起至同月二十八日二十一時許，由李育妙以乙○○使用之行動電話：0000
    000000號連絡後，即先後三次至乙○○所承租位於高雄縣梓官鄉○○○路
    三七一號二樓之租屋處，二次以一千元、一次以二千元之代價購買毒品海洛因。
    嗣經警於八十九年七月二十六日十五時十分許，持臺灣高雄地方法院檢察署檢察
    官所簽發之搜索票至高雄市○○區○○路四二一巷九十九號二樓農秀分之住處執
    行搜索，當場查扣農秀分所有之注射針筒二支、空夾鏈袋二個、玻璃球管一支、
    止血帶一條及塑膠勺子一支等施用毒品支器具（原審以八十九年毒聲字第六九三
    四號裁定送觀察勒戒），並據農秀分之供述，即於七月二十八日前往高雄縣梓官
    鄉○○○路三七一號乙○○之租屋附近進行埋伏，並於二十一時許，發現李育妙
    出入乙○○之租屋處後，即先查詢李育妙，當場查獲李育妙（原審以八十九年毒
    聲字第五九八一號裁定送觀察勒戒），購得之二包之海洛因及勺子與注射針筒等
    物，並持台灣高雄地方法院檢察署檢察官所簽發之搜索票至乙○○之租屋處，當
    場於乙○○所租用之房間內查扣到乙○○所有第一級毒品海洛因四包（合計淨重
    十八點四公克、包裝重一點三五公克）、安非他命一包（驗前毛重五點四七公克
    、驗後毛重五點四公克）、殘留海洛因之夾鏈袋二枚、欲供犯販買海洛因所用之
    空夾鏈袋共四百八十五枚、安非他命吸食器一組、止血袋一條、塑膠勺子一支、
    販賣毒品聯絡用之電話號碼：0000000000號之行動電話一支及非供販
    賣毒品所用之電話號碼：0000000000號之行動電話一支等物，而查悉
    前情。
二、案經高雄市政府警察局楠梓分局報請臺灣高雄地方法院檢察署檢察官偵查起訴。
    理  由
一、訊據被告乙○○固坦承員警至伊家搜索所扣得之毒品、夾鏈袋、吸食器、行動電
    話等物均係伊所有，惟矢口否認有販賣毒品之行為，於檢察官偵查中辯稱：員警
    所查扣之毒品係為自己施用才購買的，李育妙並未向伊購買毒品，而是二人共同
    出資向綽號「阿豪」購買，因當時伊不夠錢，李育妙即提議一同出資購買，李育
    妙出一千元云云，於原審調查時則辯稱：員警所扣得之毒品係伊自己購得為供己
    吸食之用，伊不認識證人農秀分及尤淑君，更無販賣毒品予其二人，證人李育妙
    是在伊家樓下的檳榔攤附近遭警查獲的，當天證人李育妙並未至伊家云云，於原
    審辯護意旨則為︰且被告涉犯係販賣第一級毒品海洛因之重罪，衡情除找人李育
    妙串證外，定會找證人農秀分串證，然證人農秀分於法院調查時均所證述毒品並
    非向被告所購，顯較可採，而證人李育妙前後之供述不一，其所述之真實性顯有
    所動搖，在罪證有疑，利於被告之證據法則下，不足以認定被告販賣第一級毒品
    海洛因。上訴意旨則辯稱0000000000號行動電話，早於八十九年四、
    五月間因欠話費而遭停機使用，且扣押筆錄所載扣押之一千元並非販賣毒品所得
    之款，而是被告胞姊於警察分局支付被告五千元準備供其入獄之零用金，警察從
    中取出做為證物；證人尤淑君、農秀分已證稱未向被告購買毒品，可見警訊筆錄
    不實，而李育妙於原審謂被告家人要其翻供云云，顯係不實，請傳喚對質云云。
二、經查：
  （一）右揭被告乙○○如何於前揭時、地，多次以一千元至二千元之價格將毒品海
        洛因販賣予證人李育妙、農秀分及尤淑君等人施用之事實，業據證人李育妙
        、農秀分及尤淑君等三人分別於警、偵訊中（詳警卷高市警楠分刑字第一○
    五○二號調查卷第五頁至第十頁、高示警楠分刑字第一二五九七號調查卷第
        三頁背面至第五頁詢問筆錄、偵查卷第十一頁至第十二頁及第二十一頁及其
        背面）指證綦詳，復有證人即查緝本件之員警吳瑞成在庭證稱︰因先後查獲
        農秀分、李育妙及尤淑君等人施用毒品案件，且均陳稱毒品之來源係向綽號
        「伍佰」之人所購得，在經過詢問相關資料，並提供被告之口卡供前開三位
        證人指認後確定是被告販賣毒品，即向檢察官聲請搜索票，至被告之租屋處
        時，見該棟房子是二層樓式之樓房一樓並無人居住，二樓僅被告一人居住，
        當時門是鎖著即先在樓梯間埋伏，嗣見李育妙開門出來，伊等人即衝進，並
        查扣被告所有之前開物品，亦將李育妙帶回警局，由女警進行搜索，於李育
        妙之內褲中發現毒品海洛因等語甚詳（見原審九十年五月十六日訊問筆錄）
        。
  （二）按證人之陳述有部分前後不符，或相互間有所歧異時，究竟何者為可採，法
        院仍得本其自由心證予以斟酌，非謂一有不符或矛盾，即應認其全部均為不
        可採信（最高法院七十四年台上字第一五九九號判例意旨參照）。證人農秀
        分於原審及本院調查時翻異前開證詞而陳稱︰伊所施用之毒品並非向被告所
        得，而是在梓官鄉「天堡遊藝場」跟一位綽號「金龍」之人所購得，伊於警
        局時有跟警察說明，但員警叫伊不要囉唆，警察就自行製作筆錄，製作完畢
        後叫伊照著筆錄念並錄音（見原審九十年三月二十日及五月十一日訊問筆錄
        ），證人李育妙於原審調查中亦先稱︰伊所施用之毒品是向一位綽號「小智
        」之人所購得，伊於警詢中因警員很兇，伊會害怕，故由警察自行寫筆錄，
        伊再照著念，於偵訊中所述亦不實在，因伊擔心出去後員警會找伊麻煩，當
        日遭警查獲時身上之毒品海洛因是被告所寄放，伊並不知被告寄放之原因，
        及何時交予被告云云（見原審九十年三月二十日訊問筆錄），然證人李育妙
        於警、偵訊及原審再行傳訊時，除明確指證稱確實係被告售予伊毒品海洛因
        ，且於檢察官偵查中及原審調查時證稱︰伊是透過朋友向被告購買毒品才認
        識的，被告因涉犯販毒，而要求伊幫忙講是被告寄放的，但伊不敢，伊於警
        局所述均是實在，伊於八十九年七月十五日連絡上被告後即陸續向被告購買
        毒品，被告僅收過三至四次錢，伊是直接拿錢跟被告購買毒品，伊並沒有共
        同出資請被告購買或託被告代伊購買等語明確（見偵查卷第十一頁及其背面
        訊問筆錄），於原審調查中並證稱︰「（提示九十年三月二十日訊問筆錄有
        何意見？）我是擔心我的家人安全我才這樣說的，上次出庭前，乙○○的家
        人有到我家找我爸爸叫我說要翻供，說是警察叫我這樣說的，但是我爸爸叫
        我不要管他，要我講實話就好，在檢察官偵查時，在地檢署法警室時，被告
        就叫我說要翻口供，他要我講是警察要求我指認被告的（問︰被警察查獲時
        ，身上毒品何來？如何認識被告？）我是在去年透過朋友綽號叫「糊塗」的
        人介紹我跟被告認識，（毒品）是我跟乙○○買的，我跟乙○○買過三、四
        次，每次都是一、二千元買一小包．．．」等語甚詳（見原審九十年四月二
        十日訊問筆錄）。雖本件證人農秀分於警詢時指證被告非法販賣毒品海洛因
        後，嗣於原審及本院調查時翻異前供，改作較為有利於被告之證述；然查，
        一般證人基於人性之弱點以及事後避免得罪涉案被告之考量，往往有在嗣後
        翻異前供而改為有利於被告之證述之現象，甚至諉稱其在警訊時所述係警方
        自行杜撰，其並未作此證述云云，藉以避免遭被告仇視，而被告亦每利用此
        種情形，主張證人所為不利於其之指證前後有所矛盾或非出於本意，而請求
        法院排斥其證詞之可信性而為其有利之判決，此種現象依法院實務上所見，
        其情形相當普遍，惟法院對證人所為前後矛盾不一之證述，不宜僅依表面之
        觀察，發現其一有矛盾情形即全然摒棄不採，亦不應依證人事後之翻供即認
        其原先之證詞不實，法院為確實發現真實，仍有必要依前述證人人性弱點之
        角度深切觀察其前後所為不同之證述，何者係真實可信，何者係事後為避免
        得罪被告所為迴護之詞，而不應採信，以作為判決之依據。經查，證人農秀
        分於警詢中指證向被告購買安非他命之時間、地點、數量、價格、聯絡交易
        之方式及取貨之方法等細節均十分詳細明確，且語意亦十分堅決肯定，此觀
        之證人農秀分在警詢時證稱：伊所注射之海洛因及安非他命是向綽號「伍佰
        」之男子購買，每次均以一千元購得，伊不知「伍佰」之真實姓名，只知綽
        號，年齡約二十五歲，身高約一百七十二公分左右，身材略胖，都是「伍佰
        」主動跟伊聯絡，警方所提供一男子乙○○之口卡資料，確實就是販賣毒品
        給伊之男子沒錯，伊於八十九年七月十日左右開始向被告購買海洛因及安非
        他命至今約三次，伊前開所述內容均係實在等語甚為明確，且語意堅決、肯
        定，因此該部分之證詞，並無矛盾及瑕疵，則其該部分所為不利於被告等之
        指證，實無不可採信之理，且觀之證人農秀分於原審所述之情節，顯係指員
        警為誣陷被告而為，然員警如欲誣陷被告，大可於被告之警詢筆錄內自行記
        載被告坦承販賣之情節，又何需如此大費周章，湊齊三位證人之證詞後始進
        行逮捕被告，處理員警何需自陷於偽造文書及偽證罪等可能遭刑事訴追之境
        ？是證人農秀分嗣後於原審及本院調查所為翻異前供而有利於被告等之證詞
        本身實與常情不符，由上情觀之，堪認證人農秀分於原審及本院調查時所為
        之證述係基於人性之弱點所為迴護被告等之飾詞，該部分之證述尚非真實可
        信，自難作為有利於被告認定之依據。再者，經原審調閱被告及證人李育妙
        、尤淑君於戒治處所強制戒治時之接見錄音帶，勘驗其中之談話內容，於八
        十九年九月二十二日於高雄女子監獄證人李育妙接見父親李文成時談論有關
        被告女友徐淑芬亦因服刑於監獄中，而要求伊幫被告脫罪，否則要咬伊下水
        ，且於偵查中被告即要求伊翻供，要求伊說是二人共同出資買來吃等情（見
        原審九十年六月十三日勘驗筆錄），證人尤淑君於九十年十月一日及十月十
        六日於高雄女子監獄接見母親尤陳春金時，亦論及被告之家人有至證人尤淑
        君之家中拜訪，請證人尤淑君幫忙如法院傳訊出庭時，則稱不認識被告，毒
        品不是向被告所購買的等語明確，及被告於九十年四月一日於高雄監獄接見
        母親黃麗華及姐姐陳淑娟二人時，亦談到找前開證人之家人轉達翻異證詞，
        找證人農秀分改稱毒品是在娛樂場跟綽號「金龍」之人所購買，找證人李育
        妙稱毒品是被告所寄放，被告則稱寄放會變成轉讓，另須再找證人尤淑君套
        證詞等情（均見原審九十年十一月二十八日之勘驗筆錄），且證人農秀分及
        李育妙二人確實曾於原審調查時證述與被告和家人談論內容相當之證詞，益
        足徵證人李育妙於九十年三月二十日及農秀分於原審九十年三月二十日與同
        年五月十一日及於本院調查時所為之供述均係因他力介入而為被告脫罪，所
        為迴護被告之詞，並不足採為有利於被告之認定。
（三）又被告及證人李育妙、農秀分及尤淑君等人於遭警查獲前，均有施用毒品海
        洛因之犯行，並分別送觀察勒戒或強制戒治等情，有前開三位證人之台灣高
        等法院被告全國前案紀錄表三份在卷可稽，且證人李育妙及農秀分均因一再
        施用毒品而涉犯毒品危害防制條例第十條第一項之罪及第二項之罪而遭原審
        判刑，有原審八十九年度訴字第二三０一號及二七０三號刑事判決附卷可佐
        ，堪認前開證人均有施用毒品之犯行及需求，是前開證人分別於警、偵訊及
        本院調查時所為不利於被告之指證，應係真實可信。又查，員警並查扣被告
        所有之乾淨空夾鏈袋共四百八十五枚，並佐以員警在證人李育妙之內褲中所
        扣得之毒品海洛因二包分裝在夾鏈袋內，亦堪認定被告準備如此多量之空夾
        鏈袋係準備分裝毒品海洛因後各別販售所用，亦徵被告購入前開毒品後除部
        分供己施用外，並由從事販售謀利之行為。
  （四）扣案被告所有之白色粉末四包經送鑑驗結果，確實含有第一級第六項毒品海
        洛因成分，合計淨重十八點四公克（包裝重一點三五公克），純度百分之二
        十八點一九、純質淨重五點零九公克，有法務部調查局八十九年八月十八日
        以（八九）陸（一）字第八九一七一五三三號鑑定通知書一紙在卷可憑，另
        被告於八十九年七月二十八日為警查獲當日販賣予證人李育妙之粉末，確為
        毒品海洛因（淨重零點三三公克、包裝重零點四二公克），已經判決確定，
        沒收銷毀，有原審八十九年度訴字第二三０一號刑事判決書可稽。（該案判
        決曾將該毒品送法務部調查局鑑定無訛），並參以非法販賣海洛因係政府嚴
        予查緝之違法行為，非可公然為之，且不論是瓶裝、袋裝或紙包之海洛因，
        均可任意分裝或增減其份量，而每次買賣之價量，亦隨時隨雙方關係之深淺
        、當時之資力、需求程度及對行情之認知等因素，機動的調整，因之販賣之
        利得，除經坦承犯行，或價量均臻明確外，委難察得實情，職係之故，縱未
        確切查得販賣賺取之實際差價，但除別有事證，足認係按同一價格轉讓，確
        未牟利外，尚難執此認非法販賣之事證有所不足，致知過坦承者難辭重典，
        飾詞否認者反得逞僥倖，而失情理之平；且海洛因價格昂貴，取得不易，凡
        為販賣之不法勾當者，苟無利可圖，應無甘冒被查緝法辦重刑之危險，平白
        無端義務為該買賣之工作，是其販入之價格必較售出之價格低廉，而有從中
        賺取買賣差價牟利之意圖及事實，應屬合理之認定；被告雖矢口否認有販賣
        毒品之犯行，然以本件而言，被告與證人李育妙、農秀分及尤淑君間並非親
        故至交，苟無利得，豈會甘冒重刑之風險，一再與之相約交易毒品之理，故
        被告有販賣圖利之意圖，彰彰明甚。
  （五）0000000000號行動電話，八十九年六月十六日二十一時二十二分
        始經林文焜租用，於八十九年八月二十六日始因欠費實施限制發話，有台灣
        大哥大股份有限公司九十一年四月二十四日法警０九一０八七三一號函可稽
        （附本院卷），故尤淑君以該行動電話向被告購買毒品，最早應是行動電話
        申請後數日即八十九年六月二十日起，其於警訊所謂自同年五月間起，應不
        足採，而被告所謂該行動電話早經停用不能通話，亦無可取。
  （六）本案警卷所附搜索扣押證明筆錄所記載之在被告處所搜索時扣押到一千元，
        惟據警員吳瑞成於本院證稱該一千元是在分局時由被告交出來，故在被告處
        所雖未搜到販賣予李育妙之現款，然未搜索到現款，並不代表屋內無藏匿現
        款，故不論有無扣到一千元，均不能為被告有利之證明。
  （七）綜上所述，本件事證已臻明確，被告所辯顯係卸責之詞，不足採信，其犯行
        洵堪認定。
  （八）至於辯護人聲請傳訊證人李育妙到庭對質乙節，惟該證人已於原審時陳述所
        施用之毒品係向被告所購買甚明，已如前述，並無再予拘提對質之必要，附
        此敘明。
二、查海洛因係毒品危害防制條例第二條第二項第一款所稱之第一級毒品，核被告所
    為，係犯毒品危害防制條例第四條第一項之販賣第一級毒品罪。被告先後多次販
    賣海洛因之犯行，時間緊接，所犯係構成要件相同之罪，顯係基於概括犯意為之
    ，均應依連續犯之規定論以一罪，並就罰金刑部分加重其刑，法定刑為死刑及無
    期徒刑部分，依法均不得加重。其於販賣前持有毒品之低度行為，應為販賣毒品
    之高度行為所吸收，不另論擬。公訴人認被告自八十九年五月間即已販賣毒品海
    洛因予尤淑君，然被告應自同年六月二十日起始利用行動電話販毒，已如前述，
    在此之前，並無販毒行為，惟檢察官就此部分與有罪部分，以連續犯裁判上一罪
    起訴，故不另為無罪之諭知，又公訴人雖未就被告意圖販賣而販入毒品之部分起
    訴，但此與起訴部分有連續犯裁判上一罪關係，為起訴效力所及，本院應一併論
    究。原審據以論罪科刑，固非無見。但認被告自八十九年五月間販毒予尤淑君，
    自有未合，被告上訴否認犯罪，固無足取，惟原判決既有可議，自應予以撤銷改
    判。爰審酌被告自六十七年間起即因施用毒品犯行屢遭審判、入監執行，深陷於
    毒癮難以自拔，應已深知其害，竟為牟利而販賣海洛因予他人，影響國民健康甚
    鉅，實有非當，販賣毒品海洛因之次數、所得之利益，犯後猶飾詞卸責，惟在庭
    態度尚認甲好等一切情狀，量處如主文所示之刑。並依刑法第三十七條第一項之
    規定，宣告褫奪公權如主文所示。
三、證人李育妙於原審調查時陳稱：被告販賣毒品海洛因約三至四次，每次價格約一
    千元至二千元不等等語，證人尤淑君於八十九年六月二十日起至同年七月二十八
    日開始向被告購買毒品海洛因，其稱平均二至三天購買一次，金額為一千元至二
    千元不等等語，是證人並無明確指出被告販售之次數及價格，依罪疑為輕之原則
    ，則認被告販售毒品海洛因予證人李育妙為三次，其中二次為一千元，其中一次
    為二千元，計被告此部分之所得為四千元，被告所售予證人尤淑君為八十九年六
    月二十日至同年七月二十八日間以間隔三日計算購買次數為十二次，其中十一次
    之價金為一千元，其中一次之價金為二千元，計被告此部分之所得為一萬三千元
    ，另據證人農秀分證稱：伊向被告購買毒品海洛因共三次，每次一千元，則被告
    此部分之所得為三千元。綜上，被告先後數次販賣毒品海洛因予證人李育妙、尤
    淑君及農秀分等人所得分別為四千元、一萬三千元及三千元，共計為二萬元，應
    依毒品危害防制條例第十九條一項之規定沒收之，如全部或一部不能沒收時，以
    其財產抵償之。
四、扣案之海洛因四包，合計淨重十八點四公克（包裝重一點三五公克），及裝海洛
    因之塑膠袋二只，均留有海洛因之殘渣，有高雄醫學大學附設中和紀念醫院九十
    年三月十二日以報告編號：九００三—一０一號之檢驗報告單一紙在卷可稽，因
    毒品海洛因量微無法析離，故均屬違禁物，應毒品危害防制條例第十八條第一項
    前段之規定，宣告沒收銷燬。又扣案之行動電話0000000000號之行動
    電話一支之用戶名稱為林文焜，有台灣大哥大股份有限公司九十年三月十二日以
    九十資警字第六六一六０號文所附之用戶資料一紙在卷可憑，雖據證人尤淑君及
    李育妙證述明確，惟該支行動電話非被告所有，非專供販售毒品之物，亦應依毒
    品危害防制條例第十九條第一項之規定沒收，另扣案之空夾鏈袋四百八十五枚，
    因員警於證人李育妙之內褲中所查扣之毒品海洛因亦為夾鏈袋分裝成二袋，堪認
    為被告分裝毒品海洛因以便販售所用之物，應依刑法第三十八條第一項第二款之
    規定沒收之。另同時查扣之安非他命一包（驗前毛重五點四七公克、驗後毛重五
    點四公克）、吸食器一組、塑膠杓子一支、止血袋一條及電話號碼：00000
    00000號之行動電話一支部分，其中獲為第二級毒品、或係供被告施用毒品
    所用之物，均與本件販賣毒品海洛因之犯行無關，應另於被告持有或施用毒品或
    販賣第二級毒品案件中宣告沒收為宜，本件並併予宣告沒收，附此說明。
六、末查，有關被告是否另涉犯販賣第二級毒品安非他命乙節，應另由檢察官依法偵
    查辦理。
據上論斷，應依刑事訴訟法第三百六十九條第一項、第三百六十四條、第二百九十九
條第一項前段，毒品危害防制條例第四條第一項、第十八條第一項，刑法第十一條、
第五十六條、第三十七條第一項、第三十八條第一項第二款，判決如主文。
本案經檢察官朱文彬到庭執行職務。
中    華    民    國     九十一     年       五       月     二十一     日
                              臺灣高等法院高雄分院刑事第九庭
                                  審判長法官  張明松
                                        法官  任森銓
                                        法官  江泰章
右正本證明與原本無異。
如不服本判決應於收受本判決後十日內向本院提出上訴書狀，其未述上訴理由者，
並得於提起上訴後十日內向本院補提理由書狀（均須按他造當事人之人數附繕本)「
切勿逕送上級法院」。
                                      書記官  郭榮芳
中    華    民    國     九十一     年       五       月     二十三   日
附錄：本判決論罪科刑法條：
毒品危害防制條例第四條第一項：
製造、運輸、販賣第一級毒品者，處死刑或無期徒刑；處無期徒刑者，得併科新臺幣
一千萬元以下罰金。
                                                                        Ｆ
